臺灣臺北地方法院民事裁定 
                                     110年度重國字第20號
原      告  楊忠群

            李權峯
            吳愛治
            李增俊
上列原告與被告臺灣高等檢察署間請求國家賠償事件，本院裁定
如下：
    主  文
原告應於本裁定送達後五日內，補繳第一審裁判費如附表「應徵
裁判費」欄所示，並提出已以書面向被告臺灣高等檢察署請求賠
償，而遭拒絕或逾期不能達成協議之證明。
    理  由
一、按提起民事訴訟，應依民事訴訟法第77條之13規定，以訴訟
    標的起訴時之交易價額繳納裁判費，此為必須具備之程式。
    次按依國家賠償法請求損害賠償時，應先以書面向義務機關
    請求；賠償義務機關拒絕賠償，或自提出請求之日起逾三十
    日不開始協議，或自開始協議之日起逾六十日協議不成立時
     ，請求權人得提起損害賠償之訴；請求權人因賠償義務機
    關拒絕賠償，或協議不成立而起訴者，應於起訴時提出拒絕
    賠償或協議不成立之證明書，國家賠償法第10條第1項、第1
    1條第1項、國家賠償法施行細則第37條第1項亦有明文規定
    。又起訴不合程式或不備其他要件而可以補正者，法院應定
    期間命其補正；如不於期間內補正，應以裁定駁回之，民事
    訴訟法第249條第1項復定有明文。
二、本件原告楊忠群、李權峯、吳愛治、李增俊等人向被告臺灣
    高等檢察署請求國家賠償事件，原告起訴未據繳納裁判費，
    亦未提出已以書面向被告臺灣高等檢察署請求賠償，而遭拒
    絕或逾期不能達成協議之證明。查原告起訴主張⒈被告應給
    付原告楊忠群新臺幣（下同）800萬元及遲延利息，原告李
    權峯與吳愛治800萬元及遲延利息；⒉被告應給付原告楊忠群
    、李權峯、吳愛治12萬9633元及遲延利息；⒊被告應給付原
    告李增俊100萬元及180萬元及遲延利息，然按普通共同訴訟
    ，雖係以數訴合併於一訴，但僅為形式之合併，以便同時辯
    論及裁判而已，是其是否具備訴成立要件及權利保護要件 
    ，仍須按各共同訴訟人分別調查之，而就原告起訴對被告之
    各別請求以觀，核屬法律關係種類相同之普通共同訴訟，揆
    諸上開說明，應分別調查訴之要件，各別核定訴訟標的價額
    以徵收第一審裁判費。故原告等人前揭起訴聲明，核其等訴
    訟標的價額分別如附表「訴訟標的價額」欄所示，且應徵第
    一審裁判費各如附表「應徵裁判費」欄所示，並提出依國家
    賠償法第10條第1項之規定，以書面向賠償義務機關即被告
    臺灣高等檢察署請求賠償，遭臺灣高等檢察署拒絕賠償，或
    自提出請求之日起逾30日不開始協議，或自開始協議之日起
    逾60日協議不成立時之證明。茲依民事訴訟法第249條第1項
    但書之規定，定相當期間命各原告補正如主文所示，逾期不
    補正，即依法駁回其訴。
二、依國家賠償法第12條，民事訴訟法第77條之13、第249條第1
    項但書，裁定如主文。
中　　華　　民　　國　　110 　年　　12　　月　　2 　　日
                  民事第九庭  法　官　翁偉玲
以上正本係照原本作成。                                  
本裁定不得抗告。
中　　華　　民　　國　　110 　年　　12　　月　　2 　　日
                              書記官　吳芳玉
附表：
編號 原告起訴聲明 原告 主張訴訟標的價額 應徵裁判費  １ 第一項前段 楊忠群 800萬元 8萬200元  ２ 第一項後段 李權峯、吳愛治 800萬元 8萬200元  ３ 第二項 楊忠群、李權峯、吳愛治 12萬9633元 1330元  ４ 第三項 李增俊 280萬元 2萬8720元